【裁判字號】    97,訴,745
【裁判日期】    970731
【裁判案由】    毒品危害防制條例
【裁判全文】
臺灣臺北地方法院刑事判決               97年度訴字第745號
公  訴  人  臺灣臺北地方法院檢察署檢察官
被      告  甲○○
上列被告因違反毒品危害防制條例案件，經檢察官提起公訴（97
年度毒偵字第1342號），本院合議庭依被告於準備程序進行中為
有罪陳述，裁定由受命法官獨任進行簡式審判程序審理，判決如
下：
    主  文
甲○○施用第一級毒品，累犯，處有期徒刑玖月。又施用第二級
毒品，累犯，處有期徒刑肆月。應執行有期徒刑拾壹月。
    事  實
一、甲○○於(1)民國88年因施用毒品案件，經臺灣桃園地方法院
    88年度毒聲字第6759號裁定令入勒戒處所觀察勒戒，因認有
    繼續施用傾向，經臺灣桃園地方法院檢察署檢察官起訴並聲
    請強制戒治，經同院88年度毒聲字第7241號裁定令入戒治處
    所施以強制戒治，嗣其成效經評定為合格，認無繼續戒治必
    要，而經同院89年度毒聲字第2841號裁定停止強制戒治，所
    餘戒治期間付保護管束，保護管束期間至89年11月29日期滿
    ，未經撤銷停止強制戒治，視為執行完畢，並經臺灣桃園地
    方法院89年度訴字第1號判決定應執行有期徒刑1年，嗣經臺
    灣高等法院89年度上訴字第1773號駁回上訴而確定。(2)92年
    因竊盜案件，經本院92年度易字第1472號判決處有期徒刑2
    年確定。(3)92年復因施用毒品案件，經本院92年度訴字第20
    30號判決處有期徒刑10月確定。(4)93年因恐嚇取財案件，經
    臺灣高雄地方法院93年度簡字第1395號判決處有期徒刑5月
    確定。(5)93年再因詐欺案件，經本院93年度易字第895號判
    決處有期徒刑4月確定。上開(2)至(5)之4罪，經本院94年度聲
    字第1003號裁定定應執行有期徒刑3年4月確定，於96年4月1
    6日假釋出監，假釋期間付保護管束，保護管束期間至同年4
    月18日屆滿，未經撤銷假釋，視為執行完畢。猶未戒除毒癮
    ，基於施用第一級毒品海洛因犯意，於97年3月6日上午9時3
    0分許，在臺北市○○○路某廢棄房屋內，以其所有針筒1支
    注射施用第一級毒品海洛因後，嗣另基於施用第二級毒品甲
    基安非他命犯意，又於同日某時許，在上處將第二級毒品甲
    基安非他命置於其所有玻璃球吸食器1個內，以火燃燒其所
    有玻璃球吸食器1個使之產生煙霧吸食施用第二級毒品甲基
    安非他命。嗣經警採其尿液送驗結果呈嗎啡、甲基安非他命
    陽性反應，始悉上情。
二、案經臺北市政府警察局信義分局報請臺灣臺北地方法院檢察
    署檢察官偵查起訴。
    理  由
一、訊據被告甲○○就上開犯罪事實坦承不諱，且其尿液經送臺
    灣尖端先進生技醫藥股份有限公司先以酵素免疫分析法初步
    檢驗，再以氣相層析質譜儀法確認檢驗結果，確呈嗎啡、甲
    基安非他命陽性反應，有該公司97年3月14日濫用藥物檢驗
    報告在卷為證，堪認被告自白與事實相符，應可採信。被告
    於88年因施用毒品案件，經臺灣桃園地方法院88年度毒聲字
    第6759號裁定令入勒戒處所觀察勒戒，因認有繼續施用傾向
    ，經臺灣桃園地方法院檢察署檢察官起訴並聲請強制戒治，
    經同院88年度毒聲字第7241號裁定令入戒治處所施以強制戒
    治，嗣其成效經評定為合格，認無繼續戒治必要，而經同院
    89年度毒聲字第2841號裁定停止強制戒治，所餘戒治期間付
    保護管束，保護管束期間至89年11月29日期滿，未經撤銷停
    止強制戒治，視為執行完畢。而其於92年7月11日起至93年2
    月1日止連續施用第一級毒品海洛因，經本院92年度訴字第2
    030號判決處有期徒刑10月確定，有臺灣高等法院被告前案
    紀錄表在卷為憑，可認其已於「五年內再犯」，是本案犯罪
    時間固在強制戒治執行完畢5年後，惟此與「五年後再犯」
    之情形有別，自無再經觀察勒戒、強制戒治之必要，應由檢
    察官逕行起訴（最高法院96年度臺非字第119號判決意旨參
    照），是本案事證明確，被告犯行洵堪認定，應依法論科。
二、核被告所為，係犯毒品危害防制條例第10條第1項、第2項施
    用第一級、第二級毒品罪。其持有第一級毒品海洛因、第二
    級毒品甲基安非他命之低度行為，各為施用之高度行為所吸
    收，均不另論罪。被告上開2次犯行，犯意各別，行為互殊
    ，應分論併罰。被告於(1)92年因竊盜案件，經本院92年度易
    字第1472號判決處有期徒刑2年確定。(2)92年復因施用毒品
    案件，經本院92年度訴字第2030號判決處有期徒刑10月確定
    。(3)93年因恐嚇取財案件，經臺灣高雄地方法院93年度簡字
    第1395號判決處有期徒刑5月確定。(4)93年再因詐欺案件，
    經本院93年度易字第895號判決處有期徒刑4月確定。上開(1)
    至(4)之4罪，經本院94年度聲字第1003號裁定定應執行有期
    徒刑3年4月確定，於96年4月16日假釋出監，假釋期間付保
    護管束，保護管束期間至同年4月18日屆滿，未經撤銷假釋
    ，視為執行完畢，有上開前案紀錄表可按。被告前受徒刑之
    執行完畢，5年以內故意再為本案有期徒刑以上之罪，均為
    累犯，各應依刑法第47條第1項規定加重其刑。爰審酌被告
    違反麻醉藥品管制條例、肅清煙毒條例案件、竊盜、賭博、
    恐嚇取財、詐欺案件，均經法院判處罪刑確定，有上開前案
    紀錄表可按，其素行欠佳；前經強制戒治後仍再犯本案施用
    毒品罪，顯認其以己力戒除毒癮之可能性甚微，而有施予相
    當期間身體拘束以強制其脫離毒害之必要；惟施用毒品為身
    心健康之自戕行為，並非侵害他人法益之犯罪行為，且尚未
    因此衍生其他不法犯罪行為；且因吸毒者對毒品之依賴性，
    若未服用毒品，即產生多種生理不適之戒斷症狀致難以承受
    ，毒品之成癮性，將致吸毒者身心均難自制而施用毒品之犯
    罪動機、國中肄業智識程度，原僅坦認施用第一級毒品犯行
    ，嗣於本院準備程序中始供承施用第二級毒品之犯後態度、
    生活情況等一切情狀，分別量處主文所示之刑，並定應執行
    刑。而未扣案被告所有分別供為本案施用海洛因、甲基安非
    他命之針筒1支、玻璃球吸食器1個，業於施用後丟棄而滅失
    ，此據被告供承屬實，又無證據證明現仍存在，爰不依刑法
    第38條第1項第2款宣告沒收，附此敘明。
據上論斷，應依刑事訴訟法第273條之1第1項、第299條第1項前
段，毒品危害防制條例第10條第1項、第2項，刑法第11條前段、
、第47條第1項、第51條第5款，判決如主文。
本案經檢察官蔡立文到庭執行職務。
中    華    民    國    97    年     7    月    31    日
                    臺灣臺北地方法院刑事第14庭
                              法  官  陳琪媛
以上正本證明與原本無異。
如不服本判決，應於判決送達後10日內向本院提出上訴狀。
                              書記官  陳豪達
中    華    民    國    97    年     7    月    31    日
附錄法條：
毒品危害防制條例第10條
施用第一級毒品者，處6月以上5年以下有期徒刑。
施用第二級毒品者，處3年以下有期徒刑。


司法院資訊處製作；財團法人民間司法改革基金會備份。
